SANDRA LIZZULLY JACQUEZ FRAIRE

FRONTEND DEVELOPER

💌 lizzullytha@gmail.com 🤳 6711148389 👂 JOSE MAURICIO ALVARADO #3, 98303 JUAN ALDAMA

Perfil

Soy una apasionada desarrolladora junior con experiencia en la creación de aplicaciones móviles en Flutter y desarrollo web utilizando HTML, JavaScript y CSS.

Me encanta aprender y enfrentar nuevos desafios en el mundo de desarrollo de software. Mi objetivo es crear aplicaciones y sitios web que sean atractivos, intuitivos y eficientes para mejorar la experiencia de usuario.

Formación

INGENIERIA EN SISTEMAS COMPUTACIONALES

ago 2012 - sep 2017

INSTITUTO TECNOLÒGICO DE ZACATECAS, ZACATECAS

FRONTEND DEVELOPER

abr 2023 - presente

ALURA LATAM, ONLINE

Experiencia

COMMUNITY MANAGER Y APP DEVELOPER

ene 2019 - presente

DIPROFER mx, MIGUEL AUZA

- Atención a clientes.
- Administración tienda online.
- Desarrollo de Aplicación móvil para ventas, distribución y lógistica.

AUXILIAR ADMINISTRATIVO

feb 2018 - ago 2018

ACEROS LA HONDA, MIGUEL AUZA

- Facturación.
- Contabilidad.
- Atención a clientes.
- Compra Venta.

Cursos

Flutter - Móvil: De cero a experto -Edición 2023

presente

Riverpod, BLoC, push y local notifications, DDD, cámara, videos, JWT, go_router, material 3, App Stores y más.

Datos personales

Fecha de nacimiento 21 de julio de 1994

LinkedIn

linkedin.com/in/sandralizzully-jacquez-fraire-17725976

Competencias

HTML 5

JAVASCRIPT

CSS

NODE JS

REACT

PHP

JAVA

DART

FLUTTER

PHOTOSHOP

ILUSTRATOR

CORELDRAW

Flutter Avanzado: Lleva tu conocimiento al siguiente nivel

sep 2022

Sockets, bloc, provider, cubit, jwt, mongo, express, GPS, rutas en mapa, tráfico, ApplePay, GooglePay. Impaartido por Fernando Herrera.

Aptitudes

- Creatividad para diseñar interfaces atractivas y modernas.
- Habilidades de trabajo en equipo y capacidad para contribuir de manera efectiva en proyectos colaborativos.
- Capacidad para adaptarse rápidamente a nuevos lenguajes y tecnologías.
- Habilidades de comunicación efectivas para colaborar con equipos multidisciplinarios.

Referencias

Isaac Braun

DIPROFER MX, MIGUEL AUZA, ZACATECAS isaac@diprofer.com

Idiomas

INGLÉS

Pasatiempos e intereses

- Tejer
- Tocar Ukulele
- Oír música
- Ver series
- Gym
- Dibujar